tr: Spor Malzemeleri > Açık Hava Etkinlikleri > Balıkçılık > Olta Makarası Aksesuarları > Olta Makarası Yedek Sargıları: Baitcasting olta makinesi yedek makaraları; Sinek olta makinesi yedek makaraları; Spin olta makinesi yedek makaraları
pt-BR: Artigos esportivos > Atividades ao ar livre > Pesca > Acessórios para carretilha > Carretilhas para reposição: Carretéis de reposição para carretilhas de arremesso; Carretéis de reposição para carretilhas de fly; Carretéis de reposição para molinetes
es: Equipamiento deportivo > Actividades al aire libre > Pesca > Accesorios para carretes de pesca > Bobinas de recambio para carretes de pesca: Bobinas de repuesto para carretes de pesca de baitcasting; Bobinas de repuesto para carretes de pesca con mosca; Bobinas de repuesto para carretes de pesca de spinning
bg-BG: Спортни стоки > Спортни занимания на открито > Риболов > Аксесоари за риболовни макари > Резервни шпули за риболовни макари: Резервни шпули за байткастинг макари; Резервни шпули за мухарски макари; Резервни шпули за спинингови макари
cs: Sportovní potřeby > Outdoorové aktivity > Rybaření > Rybářské navijáky – příslušenství > Náhradní cívky na rybářské navijáky: Náhradní cívky pro baitcastingové navijáky; Náhradní cívky pro muškařské navijáky; Náhradní cívky pro smekací navijáky
el: Αθλητικά είδη > Υπαίθριες δραστηριότητες αναψυχής > Ψάρεμα > Αξεσουάρ μηχανισμών ψαρέματος > Ανταλλακτικές μπομπίνες μηχανισμών ψαρέματος: Ανταλλακτικές μπομπίνες μηχανισμών ψαρέματος Baitcasting; Ανταλλακτικές μπομπίνες μηχανισμών ψαρέματος Fly Fishing; Ανταλλακτικές μπομπίνες μηχανισμών ψαρέματος Spinning
de: Sportartikel > Outdoor-Aktivitäten > Angeln > Angelrollen-Zubehör > Ersatzspulen: Ersatzspulen für Baitcastrollen; Ersatzspulen für Fliegenrollen; Ersatzspulen für Spinnrollen
zh-TW: 體育用品 > 室外休閒 > 釣魚 > 釣魚捲線器配件 > 釣魚捲線器備用線軸: 雙軸捲線器替換線杯; 飛蠅捲線器替換線杯; 紡車式捲線器替換線杯
pl: Sprzęt sportowy > Rekreacja na świeżym powietrzu > Rybołówstwo > Akcesoria do kołowrotków wędkarskich > Szpule zapasowe do kołowrotków wędkarskich: Szpule zapasowe do multiplikatorów; Szpule zapasowe do kołowrotków muchowych; Szpule zapasowe do kołowrotków spinningowych
zh-CN: 体育用品 > 户外休闲 > 钓鱼 > 钓鱼卷线器配件 > 渔线轮更换线轴: 水滴轮替换线杯; 飞钓轮替换线杯; 纺车轮替换线杯
ko: 스포츠용품 > 야외 레크레이션 > 낚시 > 낚시릴 부대용품 > 낚시릴 교체 스풀: 베이트캐스팅 낚시 릴 교체용 스풀; 플라이 낚시 릴 교체용 스풀; 스피닝 낚시 릴 교체용 스풀
nl: Sportartikelen > Buitenrecreatie > Vissen > Accessoires voor vismolens > Vervangende spoelen voor vismolens: Vervangende spoelen voor baitcastingreels; Vervangende spoelen voor vliegvisreels; Vervangende spoelen voor werpmolens
sk-SK: Športový tovar > Exteriérové rekreakčné športy > Rybolov > Príslušenstvo k rybárskym navijakom > Náhradné cievky pre rybárske navijaky: Náhradné cievky pre baitcastingové rybárske navijaky; Náhradné cievky pre muškárske navijaky; Náhradné cievky pre prívlačové rybárske navijaky
fr: Équipements sportifs > Loisirs de plein air > Pêche > Accessoires pour moulinets > Bobines de rechange pour moulinets: Bobines de rechange pour moulinet casting; Bobines de rechange pour moulinet de pêche à la mouche; Bobines de rechange pour moulinet spinning
sl-SI: Športna oprema > Rekreacija na prostem > Ribolov > Dodatki za ribiške kolute > Nadomestne tuljave za ribiške kolute: Nadometne tuljave za kolute za ribarjenje z vabo; Nadomestne tuljave za kolute za muharjenje; Nadomestne tuljave za vrtljive ribiške kolute
ru: Спортивные товары > Активный отдых на открытом воздухе > Рыбалка > Аксессуары для рыболовных катушек > Шпули для рыболовных катушек: Запасные шпули для мультипликаторных катушек; Запасные шпули для нахлыстовых катушек; Запасные шпули для безынерционных катушек
hu: Sportszerek > Szabadtéri kikapcsolódás > Horgászat > Horgászorsó-kiegészítők > Horgászorsó-cserék: Multiplikátoros orsó pótdobok; Műlegyező orsó pótdobok; Peremfutó orsó pótdobok
sv: Sportartiklar > Utomhusaktiviteter > Fiske > Tillbehör till spinnrullar > Ersättningsspolar för spinnrullar: Reservspolar för multirullar; Reservspolar för flugrullar; Reservspolar för haspelrullar
hr-HR: Sportska oprema > Rekreacija na otvorenom > Ribolov > Pribor za rolu za ribolov > Zamjenski koturi za ribolov: Zamjenski koturi za ribolovnu rolu za baitcasting; Zamjenski koturi za rolu za mušičarenje; Zamjenski spin koturi za ribolovnu rolu
th: อุปกรณ์กีฬา > สันทนาการกลางแจ้ง > การตกปลา > อุปกรณ์รอกตกปลา > อะไหล่แกนรอกตกปลา: สปูลอะไหล่สำหรับรอกเบทคาสติง; สปูลอะไหล่สำหรับรอกฟลาย; สปูลอะไหล่สำหรับรอกสปินนิง
ro-RO: Articole sportive > Recreere în aer liber > Pescuit > Accesorii mulinete de pescuit > Bobine de schimb pentru mulinete de pescuit: Tamburi de rezervă pentru mulinete de baitcasting; Tamburi de rezervă pentru mulinete de muscă; Tamburi de rezervă pentru mulinete de spinning
pt-PT: Artigos de desporto > Atividades recreativas no exterior > Pesca > Acessórios para carretos de pesca > Rolos de substituição para carretos de pesca: Bobinas de substituição para carretos de baitcasting; Bobinas de substituição para carretos de pesca à mosca; Bobinas de substituição para carretos de spinning
fi: Urheilutarvikkeet > Ulkoharrasteet > Kalastus > Kalastuskelojen lisätarvikkeet > Kelojen varaosat: Hyrräkelan varapuolet; Perhokelan varapuolet; Avokelan varapuolet
vi: Dụng cụ thể thao > Giải trí ngoài trời > Câu cá > Phụ kiện máy câu cá > Ống chỉ thay thế cho máy câu cá: Ổ cước thay thế máy câu baitcasting; Ổ cước thay thế máy câu ruồi; Ổ cước thay thế máy câu ngang
da: Sportsartikler > Friluftsliv > Fiskeri > Tilbehør til fiskehjul > Erstatningsspoler til fiskehjul: Reservespoler til multihjul; Reservespoler til fluehjul; Reservespoler til spinnehjul
ja: スポーツ用品 > 屋外レクリエーション > 釣り > 釣り用リール関連用品 > 交換用スプール: ベイトリール用交換スプール; フライリール用交換スプール; スピニングリール用交換スプール
lt-LT: Sporto prekės > Poilsis lauke > Žvejyba > Žvejybos ričių priedai > Žvejybos ričių atsarginiai būgnai: „Baitcasting“ tipo žvejybos ričių atsarginiai būgnai; Muselinės žvejybos ričių atsarginiai būgnai; Spininginių žvejybos ričių atsarginiai būgnai
it: Articoli sportivi > Ricreazione outdoor > Pesca > Accessori per mulinelli da pesca > Bobina sostitutiva per mulinelli da pesca: Bobine di ricambio per mulinelli da baitcasting; Bobine di ricambio per mulinelli da mosca; Bobine di ricambio per mulinelli da spinning
en: Sporting Goods > Outdoor Recreation > Fishing > Fishing Reel Accessories > Fishing Reel Replacement Spools: Baitcasting Fishing Reel Replacement Spools; Fly Fishing Reel Replacement Spools; Spinning Fishing Reel Replacement Spools
nb: Sportsutstyr > Friluftsliv > Fisking > Tilbehør til fiskesneller > Erstatningsspoler til fiskesneller: Reservespoler til multiplikatorsneller; Reservespoler til fluesneller; Reservespoler til haspelsneller